---
title: "Projet R+SAS"
author: "[Thomas Blachier](https://github.com/thomas-blachier)"
date: "`r format(Sys.time(), '%d %B %Y')`"
mail: "thomas.blachier@mines-ales.org"
github: "thomas-blachier"
#home: "www.yan-holtz.com"
# !!! You need to provide a logo image here !!! Or just delete the field for no logo
logo: "dau.png"
output:
  epuRate::epurate:
    toc: TRUE
    number_sections: FALSE
    code_folding: "hide"
---


<br><br>


# Importation et installation de librairies
***
```{r, message=FALSE, warning=FALSE}
#setwd("C:/Users/thoma/OneDrive/Desktop/R+SAS")
#install.packages(c('devtools','tidyverse','rmarkdown'))
#library('devtools')
#install_github("holtzy/epuRate", force=TRUE)

```

# Exercice 0

Repertoire de travail
```{r, message=FALSE, warning=FALSE}
library(tidyverse)
library(rmarkdown)    # You need this library to run this template.
library(epuRate)      # Install with devtools: install_github("holtzy/epuRate", force=TRUE)
library(readxl)
library(eeptools)
library(lubridate)

setwd("C:/Users/thoma/OneDrive/Desktop/R+SAS")
dir()
```

Importation des tables.


```{r,message=FALSE, warning=FALSE}
setwd("C:/Users/thoma/OneDrive/Desktop/R+SAS")
Achats = read_excel("Achats.xlsx")
Adresses = read_excel('Adresses.xlsx')
Magasins = read_excel('Magasins.xlsx')
Clients = read_excel('Clients.xlsx')
Achats
Adresses
Magasins
Clients

```

# Exercice 1


Age des clients au 31 janvier.

```{r,message=FALSE, warning=FALSE}

df = na.omit(Clients[c(1,4)])
df$age = age_calc(as.Date(df$date_naissance), enddate = Sys.Date(), units = "years", precise = FALSE)
df$date_naissance = NULL
Clients = full_join(Clients,df,by='ident_clt')
remove(df)
```

Anciennete au 31 janvier.

```{r,message=FALSE, warning=FALSE}
df = na.omit(Clients[c(1,6)])
df$anciennete = age_calc(as.Date(df$date_souscription), enddate = Sys.Date(), units = "years", precise = FALSE)
df$date_souscription = NULL
Clients = full_join(Clients,df,by='ident_clt')
remove(df)
```

Il y a des valeurs manquantes dans la variable age.

```{r,message=FALSE, warning=FALSE}
df = na.omit(Clients$age)
age_moyen = trunc(mean(df))
Clients$age[is.na(Clients$age)] = age_moyen
remove(df)
Clients
```



# Exercice 2 



```{r,message=FALSE, warning=FALSE}

print(paste0("Nombre de clients ayant achete au moins un article = ",length(unique(Achats$ident_clt))))

```
Il y a 348 clients qui on fait au moins un achat.

```{r,message=FALSE, warning=TRUE}

Achats$montant = Achats$quantite*Achats$prix_ht*(1+Achats$TVA/100)
df = setdiff(unique(Clients$ident_clt),unique(Achats$ident_clt))
data = setdiff(unique(Achats$ident_clt),unique(Clients$ident_clt))
print(paste0("Nombre de clients n'ayant rien achete = ",length(df)))
print(paste0("Nombre de clients n'etant pas dans la base de donnees = ",length(data)))
remove(data,df)
```
Il y 1606 clients qui n'ont rien achetes. Cependant 7 clients ayants achete au moins un article ne sont pas dans la base de donnees Clients.

```{r,message=FALSE, warning=FALSE}
achat_moyen = mean(Achats$montant)
print(paste0("Valeur de l'achat moyen = ",trunc(achat_moyen)))
```
L'achat moyen est d'environ 52 ???
```{r,message=FALSE, warning=FALSE}

df = full_join(Achats,Clients[c(1,5)],by='ident_clt')
df=df[c(10,11)]
df = na.omit(df)
depense_homme = mean(df$montant[df$sexe==1])
depense_femme = mean(df$montant[df$sexe==2])
print(paste0("Depense moyenne des hommes = ",trunc(depense_homme)))
print(paste0("Depense moyenne des femmes = ",trunc(depense_femme)))
remove(df)
```

Les femmes depensent plus que les hommes.

```{r,message=FALSE, warning=FALSE}
Achats$tps_ecoule_dernier_achat = age_calc(as.Date(Achats$date_achat), enddate = Sys.Date(), units = "months", precise = FALSE)
Achats$tps_ecoule_dernier_achat
summary(Achats$tps_ecoule_dernier_achat)
```

On peut voir que les derniers achats ont ete effectues entre 4 et 24 mois (au 31 janvier).

# Exercice 3 

```{r,message=TRUE, warning=TRUE}


Synthese = full_join(Achats,Clients,by='ident_clt')
Synthese = full_join(Synthese,Adresses,by='ident_clt')
Synthese = full_join(Synthese,Magasins,by='id_magasin')


mois = 9
annee = 2020
Synthese = Synthese %>%
  select(everything()) %>%
  filter(month(date_achat) == mois & year(date_achat)==annee)


Synthese

```









